【裁判字號】    96,抗,2096
【裁判日期】    970115
【裁判案由】    聲請拘提管收
【裁判全文】
臺灣高等法院民事裁定                  96年度抗字第2096號
抗  告  人  甲○○
上列抗告人與債務人乙○○間強制執行事件，聲請管收債務人，
對於中華民國96年12月4日臺灣台北地方法院96年度執字第744號
裁定，提起抗告，本院裁定如下：
    主      文
抗告駁回。
抗告程序費用由抗告人負擔。
    理      由
一、抗告人於原法院聲請意旨略以：相對人即債務人乙○○有強
    制執行法第22條之情事，拖延執行程序，為此聲請依強制執
    行法第18、22、23條，於債務人未清償且未提出保證書時管
    收之等語。
二、原法院則以：抗告人於96年9月27日、96年11月28 日先後主
    張債務人乙○○（原名陳少美），就原為其所有坐落於臺北
    市○○路○ 段172號16樓、176號16樓之房屋在93年間出賣情
    形，為拒絕或提出虛偽不實報告而有隱匿或處分應供強制執
    行財產之情事，而聲請該院民事執行處對債務人予以拘提管
    收。惟查該院先後於96年4月19日、96年6月7日、96年7月26
    日、96年9月26日、96年11月5日五度通知債務人乙○○（原
    名陳少美）到場報告其財產狀況，債務人均有委任代理人或
    親自到庭陳述，有執行調查筆錄，附卷可稽，足見債務人不
    符強制執行法第22條第1 項各款之情。債務人亦已多次提出
    書狀說明前開房屋處分情形，可知債務人並無不為報告或為
    虛偽之報告。抗告人僅空言指摘，未證明債務人有不為報告
    或虛偽報告之情事，核與管收債務人之要件不合，駁回抗告
    人之聲請。
三、抗告意旨略以：原裁定有理由不備之違法、無既判效力之違
    法、適用法規顯有錯誤之違法、理由與主文矛盾之違法等情
    ，求為將原裁定廢棄。
四、按債務人顯有履行義務之可能故不履行、顯有逃匿之虞、就
    應供強制執行之財產有隱匿或處分之情事、於調查執行標的
    物時，對於法官或書記官拒絕陳述、違反強制執行法第二十
    條之規定，不為報告或為虛偽之報告情形之一者，執行法院
    得拘提之：前項情形，執行法院得命債務人提供擔保，無相
    當擔保者，管收之。其非經拘提到場者亦同，強制執行法第
    22條第1、2項定有明文。換言之，債務人必須具有前揭管收
    要件者，執行法院始得管收之。經查，本件債務人經原法院
    民事執行處查無管收要件，無從將債務人管收，因而駁回抗
    告人之聲請，於法並無違誤，抗告意旨指摘原裁定不當，求
    為廢棄，為無理由，應予駁回。
據上論結，本件抗告為無理由，依強制執行法第30 條之1，民事
訴訟法、第95條、第78條，裁定如主文。
中    華    民    國    97    年    1     月    15    日
                    民事第八庭
                        審判長法  官  劉勝吉
                              法  官  滕允潔
                              法  官  連正義
正本係照原本作成。
本裁定除以適用法規顯有錯誤為理由，並經本院許可外，不得再
抗告。如提起再抗告，應於收受後10日內委任律師為訴訟代理人
向本院提出再抗告狀。並繳納再抗告費新台幣１千元。
中    華    民    國    97    年    1     月    15    日
                              書記官  張永中


司法院資訊處製作；財團法人民間司法改革基金會備份。
